【裁判字號】    98,中交簡上,107
【裁判日期】    980331
【裁判案由】    公共危險
【裁判全文】
臺灣臺中地方法院刑事判決         98年度中交簡上字第107號
上  訴  人  臺灣臺中地方法院檢察署檢察官
被      告  甲○○
上列上訴人因公共危險案件，不服本院臺中簡易庭九十七年度中
交簡字第二七二六號中華民國九十七年十二月十九日第一審簡易
判決（聲請案號：臺灣臺中地方法院檢察署九十七年度速偵字第
五○四三號），提起上訴，本院管轄之第二審合議庭判決如下：
    主    文
上訴駁回。
    犯罪事實及理由
一、本案經本院審理結果，認第一審簡易判決認事、用法及量刑
    ，均無不當，應予維持，並引用臺灣臺中地方法院檢察署檢
    察官聲請簡易判決處刑書及本院臺中簡易庭第一審簡易判決
    書記載之犯罪事實、證據及理由（如附件）。
二、上訴意旨略以：行政罰法於民國九十五年二月五日施行後，
    該法第二十六條規定一行為不二罰及刑事處罰優先原則，且
    九十四年十二月二十八日總統公布修正道路交通管理處罰條
    例部分條文案，其中第十條業已配合行政罰法第二十六條規
    定修正，基於符合比例原則、正當法律程序等憲法及行政法
    一般法律原則，交通部經函徵法務部意見後，認為行政罰法
    施行後、道路交通管理處罰條例新修正條文施行前，有關汽
    車駕駛人酒精濃度超過規定標準移送依刑事法律（即刑法第
    一百八十五條之三無法安全駕駛）論處之違反道路交通管理
    事件，應依行政罰法第二十六條規定辦理；亦即移送法辦者
    ，不再依處罰條例處罰罰鍰。但自九十五年七月一日刑法新
    修正條文施行後，對於酒後駕車經移送法辦之汽車駕駛人，
    經依刑法裁判確定處以罰金低於處罰條例所訂最低罰鍰基準
    規定者，則應依處罰條例裁決繳納不足最低罰鍰之金額。可
    知立法者認為刑事處罰至少應高於行政罰之最低罰鍰基準。
    本件被告酒後騎乘機車肇事，經測得吐氣中酒精濃度達一點
    一五MG/L，行車存有潛在之高度危險性，已危及一般、用路
    人之人身安全，且參酌上開行政罰之最低罰鍰標準，原審判
    決判處被告僅拘役三十五日，不但已失之過輕，且恐有違背
    法令之處。綜上，難認原判決妥適，請予以撤銷，另為適當
    之判決等語。
三、按關於刑之量定，係實體法上賦予法院得為自由裁量之事項
    ，苟已斟酌刑法第五十七條各款所列情狀，而未逾越法定刑
    度，或濫用其權限，即不得任意指摘為違法（最高法院七十
    二年度臺上字第六六九六號、七十五年度臺上字第七○三三
    號等判例要旨及九十五年度臺上字第七三一五號、九十五年
    度臺上字第七三六四號等判決要旨供參）；又在同一犯罪事
    實與情節，如別無其他加重或減輕之原因，下級審法院量定
    之刑，亦無過重或失輕之不當情形，則上級審法院對下級審
    法院之職權行使，原則上應予尊重（最高法院八十五年度臺
    上字第二四四六號判決意旨供參）。查本件被告所犯之刑法
    第一百八十五條之三之公共危險罪，其法定本刑為「一年以
    下有期徒刑、拘役或十五萬元以下罰金」，而原審考量被告
    酒後呼氣酒精濃度達每公升一點一五毫克，且行駛於車道上
    不慎與旁車擦撞而發生交通事故，故原審依據被告素行及本
    案所犯具體情節，依其職權行使，於法定刑度內量處被告拘
    役三十五日，並諭知以新臺幣二千元折算一日之易科罰金折
    算標準，要無任何罪刑顯不相當之處，實難謂原審有何違法
    失當可言。是本院審以上情，認原審量處被告刑度及諭知易
    科罰金之折算標準，業已依刑法第五十七條各款規定予以斟
    酌，堪屬允當。被告上訴意旨謂原審量刑過重，請求從輕量
    刑云云，為無理由，應予駁回。
四、據上論斷，應依刑事訴訟法第四百五十五條之一第一項、第
    三項、第三百七十三條、第三百六十八條，判決如主文。
本案經檢察官乙○○到庭執行職務。
中    華    民    國    98    年    3     月    31    日
                  刑事第七庭審判長  法  官  陳慧珊
                                    法  官  丁智慧
                                    法  官  林慶郎
上正本證明與原本無異。
本件不得上訴。
                                    書記官  廖春玉
中    華    民    國    98    年    3     月    31    日


司法院資訊處製作；財團法人民間司法改革基金會備份。
